臺灣臺中地方法院刑事裁定
111年度聲字第2357號
聲  請  人  臺灣臺中地方檢察署檢察官
受  刑  人  劉振緯



上列聲請人因受刑人數罪併罰有二裁判以上，聲請定其應執行之
刑（111 年度執聲字第1732號、111 年度執字第4934號），本院
裁定如下：
    主    文
劉振緯所犯如附表所示之罪，應執行有期徒刑壹年陸月。
    理    由
一、聲請意旨略以：受刑人劉振緯犯數罪，先後經判決確定如附
    表，應依刑法第53條、第51條第5 款，定應執行之刑，爰依
    刑事訴訟法第477 條第1 項之規定聲請裁定等語。
二、按裁判確定前犯數罪者，併合處罰之；又數罪併罰，有二裁
    判以上者，依第51條之規定，定其應執行之刑；另數罪併罰
    ，分別宣告其罪之刑，宣告多數有期徒刑者，於各刑中之最
    長期以上，各刑合併之刑期以下，定其刑期，但不得逾30年
    ，刑法第50條本文、第53條、第51條第5 款分別定有明文。
    復按法律上屬於自由裁量事項，尚非概無法律性之拘束，在
    法律上有其外部界限及內部界限。前者法律之具體規定，使
    法院得以具體選擇為適當裁判，此為自由裁量之外部界限。
    後者法院為自由裁量時，應考量法律之目的，法律秩序之理
    念所在，此為自由裁量之內部界限。法院為裁判時，二者均
    不得有所踰越。在數罪併罰而有二裁判以上，應定其應執行
    刑之案件，法院所為刑之酌定，固屬自由裁量事項，然對於
    法律之內、外部界限，仍均應受其拘束（最高法院92年度台
    非字第187 號、94年度台非字第21號判決意旨參照）。
三、經查，受刑人因犯如附表所示之罪，業經先後判處如附表所
    示之刑，且已分別確定在案（其中如附表編號1 、2 所示之
    罪所處之刑，並經臺灣高雄地方法院以110 年度金訴字第20
    7 號判決定應執行刑為有期徒刑1 年4 月），有如附表所示
    之判決、臺灣高等法院被告前案紀錄表在卷可憑。又依上開
    最高法院判決意旨，本院定應執行刑，除不得逾越刑法第51
    條第5 款所定法律之外部界限，即不得重於如附表所示3 罪
    加計之刑期總和（即有期徒刑3 年5 月）外；亦應受內部界
    限之拘束，即不得重於前揭如附表編號1 、2 所示罪刑所定
    之執行刑有期徒刑1 年4 月，與如附表編號3 所示之罪所處
    之刑加計之刑期總和（即有期徒刑2 年5 月）。
四、綜上所述，本院為上開案件犯罪事實最後判決之法院，並審
    核如附表編號所示各罪，其最後犯罪之時，尚在各罪中最先
    判決確定之日前，本院審核認聲請為正當，應予准許，爰衡
    酌受刑人所涉犯者皆為侵害他人財產法益之罪，及附表所示
    各罪之犯罪時間等定其應執行之刑如主文所示。
五、再按刑事訴訟法第221 條規定「判決，除有特別規定外，應
    經當事人之言詞辯論為之」，此項言詞辯論，自為事實審法
    院所應踐行之程序；然同法第222 條第1 項規定「裁定因當
    庭之聲明而為之者，應經訴訟關係人之言詞陳述。」而法院
    受理檢察官定應執行刑之聲請，依刑事訴訟法第477 條第1 
     項之規定，本屬裁定，而非判決，雖為完足保障受刑人之
    訴訟上權益，參酌刑事訴訟法第222 條第2 項規定「為裁定
    前有必要時，得調查事實」。設若受理定應執行刑之法院認
    依卷內資料已足為定應執行刑之妥適裁量，因而認無再予受
    刑人或檢察官以言詞、書面或其他適當方式陳述意見機會之
    必要者，此乃法院定刑職權之裁量範圍，尚不得指摘為違法
    （最高法院111 年度台抗字第393 號裁定意旨參照）。因附
    表編號1 、2 所示之罪所處之刑，業經臺灣高雄地方法院以
    110 年度金訴字第207 號判決定應執行刑，本院衡酌可資減
    讓之刑期幅度有限，是認顯無必要再命受刑人以言詞、書面
    或其他適當方式陳述意見，併予敘明。
六、依刑事訴訟法第477 條第1 項，刑法第53條、第51條第5  
    款，裁定如主文。
中　　華　　民　　國　 111　　年　　7 　　月　　28　　日
                  刑事第四庭　法　官  劉依伶
以上正本證明與原本無異。
如不服本裁定，應於收受送達後5日內向本院提出抗告狀。（應
附繕本）
　　　　　　　　　　　　　　　書記官  盧弈捷
中　　華　　民　　國　　111 　年　　7 　　月　　28　　日
附表：
受刑人　　　劉振緯　　　定應執行刑案件一覽表
編號          1         2         3 罪名  詐欺 詐欺 詐欺 宣告刑  有期徒刑1 年1 月 有期徒刑1 年3 月 有期徒刑1 年1 月 犯罪日期 （民國）  110 年7 月12日 110 年7 月12日 110 年6 月29日至7 月2 日 偵查（自訴）機關年度案號  高雄地檢110 年度偵字第14509 號 高雄地檢110 年度偵字第14509 號 臺中地檢110 年度偵字第36115 號 最　後 事實審 法院 高雄地院 高雄地院 臺中地院  案號 110 年度金訴字第207 號  110 年度金訴字第207 號 110 年度訴字第2349號  判決 日期 111 年2 月11日 111 年2 月11日 111 年2 月22日 確定判決 法院 高雄地院 高雄地院 臺中地院  案號 110 年度金訴字第207 號 110 年度金訴字第207 號 110 年度訴字第2349號  判決確定日期 111 年4 月1 日 111 年4 月1 日 111 年4 月13日 是否為得易科罰金、易服社會勞動之案件  否 否 否 備註  高雄地檢111 年度執字第2707號（編號1 、2  所示之罪所處之刑，業經高雄地院以110 年度金訴字第207 號判決定應執行有期徒刑1 年4 月）           臺中地檢111 年度執字第4934號